【裁判字號】    97,抗,61
【裁判日期】    970317
【裁判案由】    拍賣抵押物
【裁判全文】
臺灣桃園地方法院民事裁定                97年度抗字第61號
抗  告  人  乙○○
                      弄20號.
相  對  人  合作金庫商業銀行股份有限公司
法定代理人  甲○○
代  理  人  張  慈
上列抗告人與相對人間拍賣抵押物事件，對於中華民國97年2 月
15日本院簡易庭97年度拍字第147 號民事裁定提起抗告，本院裁
定如下：
    主  文
抗告駁回。
抗告程序費用新台幣壹仟元由抗告人負擔。
    理  由
一、按抵押權人於債權已屆清償期而未受清償者，得聲請法院拍
    賣抵押物，就其賣得價金而受清償，此民法第873 條第1 項
    定有明文。而抵押權人為此項聲請准予拍賣抵押物之裁定，
    係屬非訟事件，祗須其抵押權已依法登記，並債權已屆清償
    期而未受清償，法院即應為准許拍賣抵押物之裁定，此法院
    所為准許拍賣抵押物之裁定，無確定實體法上之法律關係存
    否之性質，於債權及抵押權之存否，亦無既判力，最高法院
    58 年 度台抗字第524 號著有判例可稽。是對於此項法律關
    係有爭執者，應由有爭執之人另循民事訴訟程序以資解決，
    同院51年度台抗字第269 號判例亦足參照。
二、經查，本件相對人主張對於抗告人於民國87年3 月16日以附
    表所示不動產為向抗告人所負債務之擔保，設定最高限額新
    台幣（下同）2,160,000 元之抵押權，依法設定在案。但抗
    告人對於相對人負債1,140,739 元，已屆清償期而未清償，
    故聲請法院准予拍賣抵押物等語，並提出土地及建物登記第
    二類謄本、他項權利證明書、抵押權設定契約書、借據暨約
    定書影本、放款客戶資料查詢等件可證。經查：相對人對於
    抗告人之抵押權，已依法登記，而受擔保之債權已屆清償期
    ，而未受清償，是法院據以准許相對人拍賣抵押物之聲請，
    並無不當。抗告意旨所指伊已與相對人協商願意清償所有利
    息以免除抵押物遭拍賣，惟原審不查仍予裁定准予拍賣抵押
    物，實非適法云云。核其抗告意旨無論是否屬實，均屬實體
    上法律關係之爭執，依首揭說明，抗告人應另行提起訴訟，
    以求解決，非得依非訟之抗告程序救濟。故抗告人提起本件
    抗告，請求廢棄原裁定，為無理由，應予駁回。
三、據上論結，本件抗告為無理由，依非訟事件法第46條、第21
    條第2 項、第24條第1 項，民事訴訟法第495 條之1 第1項
    、第449 條第1 項、第78條，裁定如主文。
中    華    民    國     97   年    3   月     17     日
                        民事第一庭審判長法  官  郭琇玲
                                        法  官  林哲賢
                                        法  官  田玉芬
以上正本係照原本作成。
本裁定除以適用法規顯有錯誤為理由，並經本院許可外，不得再
抗告。如提起再抗告，應於收受後10日內，向本院提出再抗告狀
，並繳納再抗告費新台幣1,000元。
中    華    民    國     97   年    3   月     17     日
                                        書記官  李麗娟


司法院資訊處製作；財團法人民間司法改革基金會備份。
